【裁判字號】    98,台上,7497
【裁判日期】    981210
【裁判案由】    違反槍砲彈藥刀械管制條例
【裁判全文】
最高法院刑事判決            九十八年度台上字第七四九七號
上  訴  人  甲○○
                    20號4樓之1（
上列上訴人因違反槍砲彈藥刀械管制條例案件，不服台灣高等法
院台中分院中華民國九十八年九月二十八日第二審判決（九十八
年度上訴字第一六七二號，起訴案號：台灣台中地方法院檢察署
九十八年度偵字第七四三三號），提起上訴，本院判決如下：
    主  文
上訴駁回。
    理  由
按刑事訴訟法第三百七十七條規定，上訴於第三審法院，非以判
決違背法令為理由，不得為之。是提起第三審上訴，應以原判決
違背法令為理由，係屬法定要件。如果上訴理由書狀並未依據卷
內訴訟資料，具體指摘原判決不適用何種法則或如何適用不當，
或所指摘原判決違法情事，顯與法律規定得為第三審上訴理由之
違法情形，不相適合時，均應認其上訴為違背法律上之程式，予
以駁回。本件上訴人甲○○上訴意旨略稱：(一)、上訴人前科犯罪
係於民國九十六年七月十六日執行期滿，然本件非法持有、寄藏
原判決所載槍枝、子彈早在前案執行之前，上訴人即已持有、寄
藏，不過繼續持有、寄藏至本件案發時而已，能否論以累犯，不
無疑義。(二)、上訴人所犯本案之罪，同時有加重及減輕之法定事
由，雖因累犯加重二分之一，但因自首減輕至三分之二，原審仍
量處有期徒刑四年六月之重刑，於法不合等語。
惟查：(一)、刑法之繼續犯，有狀態繼續與行為繼續之別，例如犯
竊佔罪，竊佔行為完成時，犯罪行為業已完成，嗣後之竊佔狀態
，固屬於狀態繼續而已，不予論罪，但犯未經許可，持有、寄藏
槍枝、子彈之罪，前後行為則屬犯罪之繼續，為一犯罪行為，不
能割裂。本件上訴人所犯未經許可，持有、寄藏槍枝、子彈罪，
犯罪行為既跨越前案執行完畢之前後，不能謂非刑之執行完畢後
仍犯罪，原判決論以累犯，並無疑義。(二)、上訴人所犯槍砲彈藥
刀械管制條例第七條第四項未經許可寄藏手槍罪，其法定刑有期
徒刑部分為「五年以上、十五年以下」，先依刑法第四十七條第
一項累犯規定加重「『至』二分之一」結果，有期徒刑部分之法
定刑成為「五年又一日以上、二十年以下」（依刑法第三十三條
第三款規定，有期徒刑得加重至二十年）；後依槍砲彈藥刀械管
制條例第十八條第一條前段規定減輕其刑結果（依刑法第六十六
條但書規定，同時得免除者，得減『至』三分之二），有期徒刑
部分之法定刑成為「一年八月以上、二十年差一日以下」（依刑
法第六十七條規定，有期徒刑或罰金加減者，其最高度及最低度
同加減之）。原判決依法加重減輕之結果，就有期徒刑部分，在
法定刑範圍內量處四年六月，並不違法。而上訴人涉犯本案之槍
枝、子彈計有：. 德國Walther廠PPKS型制式半自動手槍一支
（含彈匣一個、滅音管一支，槍枝管制編號0000000000號）、
. 美國Walther廠PPK/S型制式半自動手槍一支（含彈匣二個，槍
枝管制編號0000000000號）、. 口徑0.380吋（9〤17mm）制式
子彈二十四顆（已試射八顆）、. 具有殺傷力之直徑8.9±0.5
mm之非制式子彈三顆（均已試射，僅餘彈殼）。原判決審酌犯罪
情節，認檢察官求刑有期徒刑六年，稍嫌過重，乃採中低度量刑
，亦無不當。(三)、綜上，上訴意旨徒憑己意，漫指原判決違法，
難謂係適法上訴第三審之理由，其上訴違背法律上之程式，應予
駁回。
據上論結，應依刑事訴訟法第三百九十五條前段，判決如主文。
中    華    民    國  九十八  年   十二   月    十    日
                      最高法院刑事第五庭
                          審判長法官  陳  正  庸
                                法官  林  秀  夫
                                法官  宋      祺
                                法官  陳  祐  治
                                法官  林  瑞  斌
      本件正本證明與原本無異
                                      書  記  官
中    華    民    國  九十八  年   十二   月   十七   日
                                                      K


司法院資訊處製作；財團法人民間司法改革基金會備份。
